臺灣臺北地方法院民事判決　　　　　　　93年度訴字第3204號
　原　　　告　旭昌科技股份有限公司
　　　　　　　　　　　　　號二.
　法定代理人　甲○○
　訴訟代理人　袁震天律師
　　　　　　　林恕律師
　　　　　　　彭玉華律師
　右　一　人
　複　代理人　乙○○
　　　　　　　　　　　　　一三.
　被　　　告　技嘉科技股份有限公司
　法定代理人　丙○○
上述當事人間給付貨款事件，本院於民國九十四年二月二十四日
辯論終結，判決如下：
    主  文
壹、被告應給付原告新臺幣捌萬仟肆佰柒拾伍元，及自民國九
    十三年二月十一日起至清償日止，按年息百分之五計算之利
    息。
貳、原告其餘之訴駁回。
、訴訟費用由被告負擔二分之一，餘由原告負擔。
肆、本判決第壹項得假執行，但被告以新臺幣捌萬仟肆佰柒拾
    伍元為原告供擔保，得免為假執行。
伍、原告其餘假執行之聲請駁回。
        事  實  及  理  由
壹、原告主張：（一、二見審理卷第九、十及一七一頁背面，三
    、四見第四五至四七頁，五見第六七至七０頁，六、七見第
    一五八至一六０頁，八見第一七一頁背面及第一五八頁）
一、緣被告前向第三人洛比企業股份有限公司（下稱：洛比公司
    ）採購貨物，洛比公司已交付貨物，被告尚有十四筆貨款共
    新台幣（下同）一百三十六萬八千六百七十五元未付─詳如
    附表。洛比公司先九十二年六月八日與原告簽訂債權讓與契
    約書，將該公司對被告之全部債權暨基於該債權所生之利息
    及其他權利讓與原告。同年十月九日又簽訂一份債權讓與契
    約書，範圍擴及ＨＵＢ倉庫零件的所有權。
二、洛比公司已通知被告債權讓與，被告應對原告清償：
    (1)按民法第二百九十七條第一項規定，債權之讓與非經讓與
      人或受讓人通知債務人，對於債務人不生效力。亦即債權
      之讓與經讓與人或受讓人通知，即對債務人發生效力。
    (2)查洛比公司於九十二年十月九日以新店五峰郵局第二三五
      號存證信函，通知被告債權讓與事宜，並請被告逕向原告
      給付所積欠貨款。
    (3)況原告曾對洛比公司聲請強制執行（鈞院九十三年執字第
      七八一六號），被告亦於九十三年三月十八日就執行命令
      聲明異議，自承：「二、惟查，本公司前已接獲債務人九
      十二年十月九日之通知，表示將其對本公司之債權讓予其
      他公司，合先陳明。…」，顯見被告已收受債權讓與通知
      ，自應對原告清償。
三、被告於九十二年六月間已知悉本件債權讓與：
    原告、洛比公司與被告相互間為供貨、經銷與採購關係，由
    原告出售電子零件予洛比公司，再由洛比公司出售予給被告
    。九十二年五月間因洛比公司發生財務危機，原告為保障貨
    款債權，乃於同年六月間與洛比公司達成債權讓與合意，受
    讓洛比公司對被告之全部貨款債權。同月間，原告副總經理
    呂憲雄與洛比公司員工周志宏，均以口頭通知被告採購人員
    胡慧瑜此情；三人已證述此事。此後，被告採購單廠商簽名
    欄均改由原告呂副總簽署（以往係洛比公司所簽署）；被告
    支付洛比公司貨款時，則將原有「禁止背書轉讓」之記載取
    消，俾便洛比公司直接交予原告入帳。
四、本件貨款債權並未受鈞院九十二年度執全字第二三八九號執
    行命令所扣押：
    (1)查上述執行命令送達時間為九十二年九月二十六日，而洛
      比公司對被告所有債權已於同年六月間即讓與原告，執行
      命令無從扣押本件貨款債權，被告所辯並不足取。
    (2)依被告所述，上述執行命令已遭被告聲明異議，且假扣押
      債權人智盈實業股份有限公司（下稱智盈公司，現改名「
      昌偉電子股份有限公司」）並未在強制執行法第一百二十
      條第二項所定不變期間內起訴，應認前述執行命令已失效
      。被告仍應對原告清償。
    (3)再查，被告曾於九十二年十月間簽發一紙受款人為洛比公
      司之遠期支票（發票日九十二年十二月二十日、金額十二
      萬四千一百三十九元，支票號碼HTB0000000，見原證九）
      ，用以支付同年十月的部分貨款；甚且被告於同年十二月
      二十二日又以電匯五十一萬六千八百三十元至原告帳戶，
      以清償部分十月貨款（見原證十）。由此事實可知，被告
      必定是認為上述執行命令已因聲明異議而失效，被告才簽
      發支票及電匯清償對洛比公司之貨款債務。
五、債權讓與效力：
    (1)原告既於九十二年六月間知被告，各筆債權於其實際發生
      之時隨即移轉予原告，其時間先於九十二年度執全字第二
      三八九號執行命令送達，故不受該扣押命令所拘束。學者
      認為關於將來債權之讓與，無非附停止條件或期限之債權
      讓與，故將來債權之讓與契約，可有效成立，至於將來債
      權轉讓之移轉時點，則是以停止條件或始期屆至時移轉。
      最高法院九十三年度台上字第二五三號判決採同一見解。
    (2)按強制執行法第一百十五條第一項規定，就債務人對於第
      三人之金錢債權為執行時，執行法院應發扣押命令禁止債
      務人收取或為其他處分，並禁止第三人向債務人清償，該
      扣押命令依同法第一百十八條第二項規定，係於送達第三
      人時發生效力。再者，讓與人與受讓人間成立債權讓與契
      約時，債權即移轉於受讓人，至於民法第二百九十七條第
      一項規定之通知並非債權讓與之生效要件，僅為對抗債務
      人之要件，且讓與之通知，為通知債權讓與事實之行為，
      得以言詞或文書為之，不需何等之方式，最高法院四十二
      年台上字第六二六號判例要旨可資參照。原告於九十二年
      六月與洛比公司簽立債權讓與契約書，其用語為「包括但
      不限於新台幣一百四十二萬九千六百九十一元」，足見
      本件債權讓與之範圍，包括九十二年六月為止洛比公司對
      被告的既存債權以及六月以後之將來債權；原告於六月間
      被告即發生效力，並且於九十二年八月至十月間各筆採購
      單簽發時間時發生債權且移轉於原告。故本件債權已屬於
      原告所有，並非洛比公司財產。至於同年九月二十六日以
      後債權，因執行命令效力不及於扣押時點後之債權，故於
      採購單簽發當日即發生移轉予原告之效力。
六、依據財政部台灣省北區稅局新店稽徵所九十四年一月十八日
    回函，可知洛比公司確在九十二年八月一日至十月三十一日
    間出貨予被告，顯見被告辯稱洛比公司對原告並無貨款債權
    一節，並無理由。
七、原告前向鈞院聲請九十三年度執字第七八一六號執行事件，
    雖仍以洛比公司為執行債務人，此係因為執行名義所載當事
    人係洛比公司所致。原告將被告列為「第三債務人」，亦肇
    因於執行名義當事人並非被告，故無從將被告併列為執行債
    務人。原告在執行前履向被告催請還款均未獲置理，期盼被
    告在執行事件中主動清償，因而將被告列為第三債務人。惟
    被告始終欠缺誠意，始衍生本件訴訟。
八、基於貨款給付請求權而聲明：
    (1)被告應給付原告一百三十六萬八千六百七十五元，及依附
      表所示利息。
    (2)訴訟費用由被告負擔。
    (3)願供擔保請准宣告假執行。
貳、被告答辯：（一至四見第九八至一０二頁及一五０頁，五見
    第一四九及一六頁，六見第一七一頁背面）
一、不爭執事項：
    (1)被告曾收受鈞院九十三年度執字第七八一六號執行命令。
    (2)被告曾收受法務部行政執行署板橋行政執行處九十三年度
      營稅執專字第一五六四九號執行命令。
    (3)「92年10月9日新店五峰郵局第二三五號存證信函」曾寄
      達被告。（但辯稱洛比公司寄件地址不對，印文不符）
    (4)「93年5月13日新店五峰郵局第八五號存證信函」曾寄達
      被告。
二、原告或洛比公司於九十二年六月未將債權讓與之情形完整且
    合法的通知被告：
    原告雖主張於九十二年六月口頭通知被告公司人員云云，但
    縱使當時原告與洛比公司與被告職員溝通，仍無從認定為原
    告或洛比公司已合法將債權讓與之情形通知被告。況且，原
    告或洛比公司如果認為其於九十二年六月與被告公司職員之
    溝通已屬口頭通知，則洛比公司何須另以九十二年十月九日
    新店五峰郵局第二三五號存證信函再次通知被告？
三、原告與洛比公司間債權讓與，其效力不及於原告於本訴中請
    求之債權：（並參見第一五０頁）
    (1)原告與洛比公司九十二年六月八日債權讓與契約書內容，
      應係就洛比公司對被告「已存在」之債權所為之債權讓與
      。且依該契約書第三條之規定，讓與人洛比公司應該在訂
      約日起五日內以書面通知被告。但原告或洛比公司並未依
      該契約書第三條通知被告。
    (2)縱使鈞院認為九十二年六月已符合債權讓與之通知程序，
      則其通知讓與只限於當時已存在之債權，並不及於原告起
      訴請求之債權（當時尚未發生之債權）。
    (3)另查原告於本訴請求之債權，採購日均在九十二年八月二
      十二日至十月四日間；惟被告早在九十二年九月二十六日
      收受鈞院九十二年度執全字第二三八九號執行命令，上述
      債權因而被扣押。
    (4)另按債權之讓與，非經讓與人或受讓人通知債務人，對於
      債務人不生效力，民法第二百九十七條第一項定有明文。
      次按將來債權之讓與，訂立債權讓與契約時，債權既非現
      實存在，債權讓與之效力無從發生，應俟各該債權現實發
      生時，始生債權讓與之效力，故將來債權之讓與，其性質
      附有停止條件，是縱受讓人或讓與人對將來應為債務人之
      人預為通知，然受讓人既仍無從對債務人為請求，債務人
      對讓與人所得主張之抗辯或抵銷亦無從認定，尚難認於預
      為通知時已生債權讓與之效力」（參見台灣高等法院九十
      一年度重上字第五一五號判決）。因此洛比公司與原告於
      九十二年六月八日或同年十月九日所簽署債權讓與契約書
      ，或原告自稱之債權讓與通知，均無法把「將來債權」概
      括讓與。
四、原告將洛比公司列為執行債務人之行為，更證明其亦否認讓
    洛比公司對被告之債權：
    原告於九十三年二月九日以洛比公司債權人身分，請求台灣
    板橋地方法院就洛比公司對被告之債權予以強制執行（九十
    三年執字第五四四四號）。惟查，原告既然主張於九十二年
    六月八日及十月九日即與洛比公司訂定債權讓與契約書，甚
    至已通知被告，豈有可能再以洛比公司為執行債務人，而請
    求法院強制執行洛比公司對第三人（即被告）之債權？由此
    可見，原告根本亦認為債權讓與並未生效，或對於被告等第
    三人未生效力，才以執行債權人身分請求法院就洛比公司對
    被告債權予以強制執行。
五、原證九號、十號係誤認事實：
    (1)原告主張被告自認鈞院九十二年度執全字第二三八九號執
      行命令已遭被告聲明異議，該執行命令已經失效，被告因
      而簽發支票及電匯以清償原告對於洛比公司之貨款債務。
      並提出原證九號「發票日92年12月20日、支票號碼HTB000
      0000乙紙」，原證十號「被告電匯至原告戶頭之存摺影本
      」佐證此情。
    (2)實則，被告如曾以原告公司為對象而正式向原告發出訂單
      ，則被告自應支付貨款。原告顯然有意將「受讓自洛比公
      司之債權」與「原告自己之貨款債權」混為一談。
    (3)另按法院扣押命令之效力僅及於扣押時存在之債權，對於
      尚未存在之債權自非扣押命令所及，乃當然之理。因此被
      告雖收受法院扣押命令，但扣押命令到達後才產生之貨款
      則非扣押命令所及；原告卻想像被告認為上述執行命令已
      經失效，才簽發支票及電匯云云，實屬誤解。
    (4)上述執行命令於九十二年九月二十六日送達，較原告九十
      二年十月九日新店五峰郵局存證信函先到；被告已對此一
      執行命令及鈞院九十三年度執字第七八一六號執行命令、
      法務部行政執行署板橋行政執行處九十三年度營稅執專字
      第一五六四九號執行命令聲明異議，此等執行命令未經執
      行法院撤銷，仍屬有效。（見第一六頁）
六、原告九十四年二月二十一日補充爭點整理狀附表所列十六筆
    貨款債權中，洛比公司並未將其中九十二年十月第一、三筆
    貨物交付原告；被告不爭執其他十四筆貨物已交付。
七、並聲明：(1)駁回原告之訴。(2)訴訟費用由原告負擔。(3)如受
    不利判決，請准供擔保免假執行。
、本院得心證理由：
一、程序方面：
    (1)被告訴訟代理人范國華律師、王敏崧律師、林宗平律師於
      言詞辯論終結後終止代理，先予說明。
    (2)原告訴之聲明第一項原係「被告應給付原告一百四十二萬
      九千六百九十一元暨自九十二年十月九日起至清償日止，
      按年息百分之五計算之利息。」，經數次變動後，於九十
      四年二月二十四日言詞辯論時減縮為「被告應給付原告一
      百三十六萬八千六百七十五元，及依附表所示利息。」（
      第一七一頁背面）。其間，原告曾變更所訴事實，亦經本
      院於九十三年十一月十八日當庭准許（第八六頁）。
    (3)被告對晶偉電子股份有限公司、財政部台灣省北區國稅局
      台北縣分局、中央健庚保險局台北分局告知訴訟，受告知
      人並未參加訴訟。
二、雙方同意、不爭執事項：
    (1)洛比公司於九十二年十月九日自新店五峰郵局所寄出第二
      三五號存證信函（原證二），已由被告收受。（但被告對
      其效力有所爭執。）
    (2)原告於九十三年五月十三日自新店五峰郵局寄出第八五號
      存證信函，被告已收受該信（原證四、六、第一七一頁背
      面）。
    (3)本院九十二年度執全字第二三八九號執行事件（債權人為
      第三人智盈公司，債務人係洛比公司，原係台灣板橋地方
      法院九十二年度執全字第五五一五號事件），前向被告公
      司發出扣押債權之執行命令，被告於九十二年九月二十六
      日收受。（但被告辯稱已遵期異議）
    (4)原告以洛比公司為債務人向而聲請強制執行─台灣板橋地
      方法院九十三年度執字第五四四四號（移由本院九十三年
      度執字第七八一六號處理）。被告經列為第三債務人，於
      收受該案扣押命令後提出異議。
    (5)被告曾收受法務部行政執行署板橋行政執行處九十三年度
      營稅執專字第一五六四九號執行命令。被告已聲明異議。
    (6)財政部台灣省北區國稅局新店稽徵所於九十四年一月十八
      日以北區國稅新店三字第０九四一０００三六八號函檢送
      被告所申報九十二年八至十月有關洛比公司所出具發票明
      細。（第一四二、一四三頁）
    (7)洛比公司已交付被告附表所示十四筆訂單之貨物。
三、爭執要旨：
    (1)原告與洛比公司於九十二年六月間是否達成債權讓與合意
      ，並且通知被告？
    (2)本院九十二年度執全字第二三八九號執行事件所核發扣押
      命令，是否已扣押洛比公司對被告之貨款債權？被告是否
      就此一扣押命令令異議？
四、債權讓與方面：
    原告主張洛比公司於九十二年六月間即將對於被告貨款債權
    讓與原告，並通知被告，故已發生債權讓與效力云云。被告
    則辯稱原告等人只是溝通，並未完整通知債權讓與內容，故
    不拘束被告等語。經調查：
    (1)按，當事人主張有利於己之事實者，就其事實有舉證之責
      任，民事訴訟法第二百七十七條定有明文。又民法第二百
      九十七條第一項規定，債權之讓與，非經讓與人或受讓人
      通知債務人，對於債務人不生效力。但法律另有規定者，
      不在此限。準此，對於債務人而言，債權讓與應於通知債
      務人時始對其拘束。至於向債務人之受僱人或使用人通知
      此一情事，解釋上亦無不可。
    (2)證人即洛比公司員工周志宏固證稱九十二年六月口頭通知
      被告對應窗口胡慧瑜小姐（當時應該還沒簽原證一的債權
      讓與書面），問她出貨如果轉成原告供應會有何問題，胡
      小姐說要查看看有何程序。所以原證七採購單的地址、電
      話已經不是洛比公司，只有抬頭還是洛比公司，所有作業
      都是原告在做。去找胡小姐時，有明確表示所有出貨轉給
      原告做。所謂轉移就是出貨轉由給原告處理，包括品質及
      財務（收款）。轉移後相關稅捐或發票名義上仍是洛比公
      司，但都是原告在支付（見第八一至八二頁）。原告員工
      呂憲雄亦為相同證述（見第八三頁正面）。惟被告員工胡
      慧瑜否認此情，辯稱當時呂、周二人是以詢問方式查詢可
      否將貨款移轉可原告，我告訴他們這不是我的權限（第八
      四頁）。胡君證詞與周君、呂君截然不同，本院宜參考其
      他資料已認定當時有無通知債權讓與。
    (3)原告聲稱其與洛比公司在九十二年六月間對被告口頭通知
      債權讓與一事，同月八日且訂立債權讓與契約書（原證一
      ）；然而，原告與洛比公司簽訂此一書面後卻未及時未交
      付被告，已違債權讓與契約第三條。縱使洛比公司於九十
      二年十月九日寄發存證信函通知債權讓與，亦僅提及九十
      二年十月與原告簽訂債權讓與契約（原證二），卻未提及
      九十二年六月八日所簽訂債權讓與契約書，更令人費解。
      實不宜遽信彼等在六月份已口頭告知債權讓與範圍等必要
      事項。
    (4)何況，原告堅稱九十二年六月口頭通知於前，同年六月八
      日、十月九日又先後簽訂債權讓與契約書（均見原證一）
      ，原告受讓洛比公司對於被告之全部債權（不限於至九十
      二年六月十八日止應收貨款一百四十二萬九千六百九十二
      元，以及ＨＵＢ倉庫零件所有權）。又在同年十月九日、
      九十三年五月十三日分別以存證信函通知被告（原證二、
      四）；足見原告一再認定洛比公司對被告各項債權均由原
      告所繼受。但是原告竟以洛比公司為債務人，於九十三年
      二月九日聲請強制執行，執行標的仍為洛比公司對被告之
      應收帳款其他債權（見本院九十三年度執字第七八一六號
      案卷所附台灣板橋地方法院九十三年度執字第五四四四號
      案卷）。如原告先前一再向被告通知受讓債權，則洛比公
      司對被告各項應收帳款已悉數成為原告財產，原告卻又將
      之列為洛比公司之財產；寧非自相矛盾？
    因此，原告主張於九十二年六月間即口頭通知被告債權讓與
    一節，即與九十二年十月九日存證信函、原告事後聲請強制
    執行所主張內容（被告係洛比公司債務人）矛盾，本院無從
    採信。
五、扣押命令之效力：
    被告辯稱本院本院九十二年度執全字第二三八九號執行事件
    前以被告為第三債務人，發函扣押洛比公司對被告之債權，
    被告在同年九月二十六日收受扣押命令後，洛比公司已無從
    將貨款債權讓與原告等語。原告則主張被告自認對上述執行
    命令提出異議，扣押命令應已失效，且被告稍後支付九十二
    年十月份一部貨款，包括支票十二萬餘元，電匯五十一萬餘
    元，足見被告認定上述執行命令已失效云云。經調查：
    (1)按強制執行法第五十一條第二項規定，實施查封後，債務
      人就查封物所為移轉、設定負擔或其他有礙執行效果之行
      為，對於債權人不生效力。此一規定依同法第一百十七條
      準用對於其他財產權之強制執行。
    (2)本院九十二年度執全字第二三八九號執行事件（債權人為
      智盈公司），本院於九十二年九月二十四日以北院錦九十
      二年執全丙字第二三八九號執行命令，扣押洛比公司對被
      告未收帳款及任何債權，其額度為一百三十九萬一千二百
      五十元，及執行費九千九百五十四元；被告於九十二年九
      月二十六日收受上述執行命令，此經調卷查明。依據前述
      規定，洛比公司在該日以前對於被告金錢債權在此一額度
      內不得移轉；從而，附表所示一至十三號貨款債權均在該
      日以前發生，總金額亦未逾扣押命令範圍，自應為扣押效
      力所及。
    (3)原告與洛比公司在在九十二年十月九日、九十三年五月十
      三日以始先後以存證信函通知被告債權讓與（見原證二、
      四），其通知時間既晚於扣押命令送達，則九十二年九月
      二十六日以前之貨款債權（附表編號一至十三）既遭扣押
      ，二人亦無從再為債權讓與。
    (4)原告雖稱被告自認對執行命令異議（第八０頁背面），但
      執行案卷並無相關資料，原告、被告復未舉證以實其說，
      本院無從採信。原告另稱被告稍後以支票清償同年十月份
      部分貨款，包括支票十二萬餘元，電匯五十一萬餘元（見
      原證九、十）；惟被告辯稱此係原告本身貨款債權，與洛
      比公司無涉，原告復未能證被告係清償對洛比公司貨款債
      權，所述即非可取。何況被告如誤認扣押命令失效，亦無
      礙於扣押命令之效力。
    因此，除附表編號十四貨款債權發生於扣押命令送達後因而
    非其效力所及外，其餘十三筆債權均因扣押早於原告、洛比
    公司通知，即無從為債權讓與，原告不得請求被告清償此部
    分款項。
六、原告依據貨款給付請求權提起本訴，請求被告給付主文第一
    項所示本金、利息（即附表第十四號債權及利息），合於法
    律規定，應予准許。超過部分為無理由，應予駁回。
七、兩造陳明願供擔保以代釋明，聲請宣告假執行或免為假執行
    ，經核原告勝訴金額未逾五十萬元，應依職權宣告假執行；
    並依被告聲請酌定相當之擔保金額宣告准予免為假執行。原
    告其餘假執行之聲請，因訴之駁回而失所依據，不予准許。
八、因本案事證已臻明確，雙方其餘主張陳述及所提之證據，均
    毋庸再予審酌，附此說明。
九、綜上所論，原告之訴為一部有理由，一部無理由。再者，被
    告於訴訟中未適時提供相關證據以供查核，迨本院向財政部
    台灣省北區國稅局新店稽徵所函查相關資料後，被告才不爭
    執附表所示交易，至少應負擔二分之訴訟費用始屬公允；並
    依民事訴訟法第七十九條、第三百八十九條第一項第五款、
    第三百九十二條第二項，判決如主文。（一、二審訴訟費用
    係指法院所收取費用與登報費用，不含律師費等。）
中　　華　　民　　國　　94　　年　　3 　　月　　10　　日
                          民事第二庭法官    吳燁山
附表：利率為年息百分之五，均計算至清償日止。貨幣單位為新
      台幣。
┌──┬─┬─────┬────┬───────┬───┐
│    │貨│          │        │貨款金額（外加│      │
│編號│款│採購編號  │採購日期│５％營業稅）  │起息日│
│    │  │          │        │              │      │
├──┼─┼─────┼────┼───────┼───┤
│ １ │  │AP0-000000│8月22日 │     30,240.00│      │
├──┤  │  ────┼────┼───────┤      │
│ ２ │  │AP0-000000│8月27日 │     90,720.00│      │
├──┤  ├─────┼────┼───────┤      │
│ ３ │  │AP0-000000│8月28日 │     52,132.50│      │
├──┤  ├─────┼────┼───────┤      │
│ ４ │  │AP0-000000│8月29日 │     30,240.00│      │
├──┤  ├─────┼────┼───────┤      │
│ ５ │九│AP0-000000│9月01日 │    100,800.00│民國九│
├──┤月├─────┼────┼───────┤十三年│
│ ６ │貨│AP0-000000│9月01日 │    136,552.50│一月十│
├──┤款├─────┼────┼───────┤一日  │
│ ７ │  │AP0-000000│9月03日 │    127,260.00│（註一│
├──┤  ├─────┼────┼───────┤）    │
│ ８ │  │AP0-000000│9月08日 │     66,780.00│      │
├──┤  ├─────┼────┼───────┤      │
│ ９ │  │AP0-000000│9月12日 │     60,480.00│      │
├──┤  ├─────┼────┼───────┤      │
│１０│  │AP0-000000│9月12日 │    100,800.00│      │
├──┤  │  ────┼────┼───────┤      │
│１１│  │AP0-000000│9月15日 │    264,442.50│      │
├──┤  ├─────┼────┼───────┤      │
│１２│  │AP0-000000│9月18日 │      5,197.50│      │
├──┤  ├─────┼────┼───────┤      │
│１３│  │AP0-000000│9月22日 │    219,555.00│      │
├──┴─┴─────┴────┼───────┤      │
│        小          計        │  1,285,200.00│      │
├──┬─┬─────┬────┼───────┼───┤
│    │十│          │        │              │民國九│
│１４│月│AP0-000000│9月29日 │     83,475.00│十三年│
│    │貨│          │        │              │二月十│
│    │款│          │        │              │一日（│
├──┴─┴─────┴────┼───────┤註二）│
│        小          計        │     83,475.00│      │
├───────────────┴───────┴───┤
│                總計：1,368,675                       │
└───────────────────────────┘
註一：九月貨款支付款清償日為九十三年一月十日，故以該日之
      翌日為利息起日。
註二：十月貨款支付款清償日為九十三年二月十日，故以該日之
      翌日為利息起日。
註三：原採購編號AP0-000000（9月26日採購，金額為1,5120.00
      元）及AP1-3A0285（10月4日採購，金額為30,240.00元）
      經原告於九十四年二月二十四日庭減縮此二筆債權及利息
      請求。
上為正本係照原本作成。
如對本判決不服，應於送達後廿日內，向本院提出上訴狀（應按
對方人數提出影本，免附郵票）。並按民事訴訟法第七十七條之
十六、之十三、台灣高等法院九十二年八月六日（九二）院田文
公字第０三０二八號函（逾十萬元之部分，均提高十分之一之裁
判費）繳納上訴費；計算公式可自司法院網站之「民事事件新制
徵收費用標準」閱覽、下載。
附錄：民事訴訟法第三百九十二條
  法院得宣告非經原告預供擔保，不得為假執行。
  法院得依聲請或依職權，宣告被告預供擔保，或將請求標的物
  提存而免為假執行。依前項規定預供擔保或提存而免為假執行
  ，應於執行標的物拍定、變賣或物之交付前為之。
中　　華　　民　　國　　94　　年　　3 　　月　　10　　日
                                  書記官    柯月英
